# 向集团财务公司做票据贴现，现金流的核算

提问人：cpa727 时间：2019-04-15 17:24:22
陈老师：您好！关于公司收到外部公司支付的货款的商业汇票后，向本公司的集团财务公司办理票据贴现业务，相应的现金流是否可以放到销售商品收到的现金处，或是即使是关联方的票据贴现业务，也是需要放到筹资收到的现金流活动中。麻烦陈老师，请指导！

回答人：chenyiwei
关键不是在于向谁贴现，而是贴现后是否满足终止确认应收票据的条件。如果可以终止确认，则可以作为销售商品、提供劳务收到的现金；不能终止确认而是确认短期借款的，作为借款收到的现金。